臺灣臺中地方法院刑事裁定
111年度毒聲字第664號
聲  請  人  臺灣臺中地方檢察署檢察官
被      告  林嘉祥


上列被告因違反毒品危害防制條例案件(111年度毒偵字第1163號
)，經檢察官聲請送觀察勒戒(111年度聲觀字第508號)，本院裁
定如下：
    主    文
甲○○施用第二級毒品，應送勒戒處所觀察、勒戒，其期間不得逾
貳月。
    理    由
一、聲請意旨略以：被告甲○○基於施用第二級毒品之犯意，於民
    國111年2月28日某時，在臺中市○○區○○路0段000巷00號住所
    ，以將第二級毒品甲基安非他命置入玻璃球內燒烤後吸取其
    煙霧方式，施用第二級毒品甲基安非他命1次。嗣於111年3
    月2日18時許，在臺中市○區○○街00號前為警查獲，並經被告
    同意後採集尿液送驗，結果呈安非他命、甲基安非他命陽性
    反應。爰依毒品危害防制條例第20條第1項、第3項，聲請裁
    定將被告送勒戒處所觀察、勒戒等語。
二、按犯第10條之罪者，檢察官應聲請法院裁定，或少年法院（
    地方法院少年法庭）應先裁定，令被告或少年入勒戒處所觀
    察、勒戒，其期間不得逾2月；觀察、勒戒後，檢察官或少
    年法院（地方法院少年法庭）依據勒戒處所之陳報，認受觀
    察、勒戒人無繼續施用毒品傾向者，應即釋放，並為不起訴
    之處分或不付審理之裁定；認受觀察、勒戒人有繼續施用毒
    品傾向者，檢察官應聲請法院裁定或由少年法院（地方法院
    少年法庭）裁定令入戒治處所強制戒治，其期間為6個月以
    上，至無繼續強制戒治之必要為止。但最長不得逾1年，毒
    品危害防制條例第20條第1項、第2項分別定有明文。再按犯
    第10條之罪者，檢察官應聲請法院裁定，或少年法院（地方
    法院少年法庭）應先裁定，令被告或少年入勒戒處所觀察、
    勒戒，其期間不得逾2月。依前項規定為觀察、勒戒或強制
    戒治執行完畢釋放後，3年後再犯第10條之罪者，適用前2項
    之規定。毒品危害防制條例第20條第1項、第3項分別定有明
    文。故修正毒品危害防制條例第23條第2項，既僅規定「觀
    察、勒戒或強制戒治執行完畢釋放後，3年內再犯第10條之
    罪者，檢察官或少年法院（地方法院少年法庭）應依法追訴
    或裁定交付審理。」則其再犯（含3犯以上）如距最近1次犯
    該罪經依第20條第1項、第2項規定令觀察、勒戒或強制戒治
    執行完畢釋放後，已逾3年者，即應再令觀察、勒戒，不因
    其間有無犯第10條之罪經起訴、判刑或執行而受影響，俾落
    實此次寬厚刑事政策之變革（最高法院刑事大法庭109年度
    台上大字第3826號裁定意旨參照）。
三、經查：
  ㈠本案被告確有於111年2月28日某時，在臺中市○○區○○路0段00
    0巷00號住所，以將第二級毒品甲基安非他命置入玻璃球內
    燒烤後吸取其煙霧方式，施用第二級毒品甲基安非他命1次
    等情，業據被告於警詢及偵訊時均坦承不諱【見臺灣臺中地
    方檢察署111年度毒偵字第1163號偵查卷宗(下稱毒偵卷)第4
    4、109-110頁】；又被告前於111年3月2日18時45分許，為
    警徵得被告同意後採集其尿液，
　　經送往欣生生物科技股份有限公司以酵素免疫分析法(EIA)
    及氣相/液相層析質譜儀法檢驗結果，呈第二級毒品甲基安
    非他命於人體代謝後之安非他命、甲基安非他命陽性反應(
    檢出安非他命、甲基安非他命之濃度各為14,324ng/ml、88,
    215ng/ml)等情，此有勘查採證（驗）同意書、臺中市政府
    警察局第二分局委託鑑驗尿液代號與真實姓名對照表各1紙
    、欣生生物科技股份有限公司濫用藥物尿液檢驗報告(報告
    編號00000000號)1份在卷可稽【見毒偵卷第73、75頁、臺灣
    臺中地方檢察署111年度核交字第1558號偵查卷宗(下稱核交
    卷)第7頁】，是被告施用第二級毒品甲基安非他命之事實，
    應堪認定，其涉犯毒品危害防制條例第10條第2項之施用第
    二級毒品犯行是屬明確。
  ㈡被告曾於107年間，因施用毒品案件，經本院以107年度毒聲
    字第267號裁定送勒戒處所觀察、勒戒，而於108年2月19日
    出所，迄今未有再因施用毒品案件受觀察、勒戒、強制戒治
    之執行，此有臺灣高等法院被告前案紀錄表1份在卷可憑(見
    本院卷第9-23頁)。本案被告施用第二級毒品犯行係於111年
    2月28日某時所為，與最近1次觀察、勒戒執行完畢出所日即
    108年2月19日相距已逾3年，是本案被告施用第二級毒品犯
    行，檢察官依毒品危害防制條例第20條第3項規定，聲請本
    院裁定令將被告入勒戒處所觀察、勒戒，核無不合，應予准
    許。
四、按犯第10條之罪者，檢察官應聲請法院裁定，或少年法院(
    地方法院少年法庭)應先裁定，令被告或少年入勒戒處所觀
    察、勒戒，其期間不得逾2月，毒品條例第20條第1項固定有
    明文。然觀察、勒戒程序，究屬對毒品施用之行為人施以拘
    束人身自由之保安處分，是於執行上開限制人身自由之處分
    時，自宜踐行正當法律程序，賦予當事人陳述意見之權利，
    始與憲法上基本權利之制度性保障無違，方為允妥。本院前
    已經發函通知被告得對本件檢察官裁定將被告送勒戒處所觀
    察、勒戒表示意見，然未見回覆等情，此有本院刑事庭111
    年6月28日中院平刑禮111毒聲字第664號函(稿)、本院送達
    證書1紙、收文資料查詢清單及收狀資料查詢清單各1紙在卷
    可稽(見本院卷第25、33、35、37頁)，堪認已賦予被告陳述
    意見機會並保障其訴訟權，而符合正當法律程序之要求，附
    此敘明。　　
據上論斷，應依毒品危害防制條例第20條第1項、第3項，裁定如
主文。
中　　華　　民　　國　　111 　年　　7 　　月　　15　　日
                  刑事第十五庭  法  官  湯有朋
以上正本證明與原本無異。
如不服本裁定，應於收受送達後5日內向本院提出抗告狀。（應
附繕本）
  　　　　　　　　　　　　　　　書記官  黃美雲
中　　華　　民　　國　　111 　年　　7 　　月　　15　　日